【裁判字號】    99,交上訴,109
【裁判日期】    991130
【裁判案由】    公共危險
【裁判全文】
臺灣高等法院高雄分院刑事判決       99年度交上訴字第109號
上  訴  人
即  被  告  何隆進
選任辯護人  顏宏斌律師
上列上訴人因公共危險案件，不服臺灣屏東地方法院99年度交訴
字第80號中華民國99年10月21日第一審判決（起訴案號：臺灣屏
東地方法院檢察署99年度偵字第5450號），提起上訴，本院判決
如下：
     主  文
上訴駁回。
     理  由
一、按不服地方法院之第一審判決而上訴者，應向管轄第二審之
    高等法院為之。上訴書狀應敘述具體理由；上訴書狀未敘述
    上訴理由者，應於上訴期間屆滿後20日內補提理由書於原審
    法院，逾期未補提者，原審法院應定期間先命補正。第二審
    法院認為上訴書狀未敘述理由或上訴有第362 條前段之情形
    者，應以判決駁回之。但其情形可以補正而未經原審法院命
    其補正者，審判長應定期間先命補正，刑事訴訟法第361 條
    、第367 條，分別定有明文。又所謂不服第一審判決之具體
    理由，必係依據卷內既有訴訟資料或提出新事證，指摘或表
    明第一審判決有何採證、認事、用法或量刑等足以影響判決
    本旨之不當或違法，而構成應予撤銷之具體事由，始克當之
    （例如：依憑證據法則具體指出所採證據何以不具證據能力
    ，或依憑卷證資料，明確指出所為證據證明力之判斷如何違
    背經驗、論理法則）；倘僅泛言原判決認定事實錯誤、違背
    法令、量刑失之過重或輕縱，而未依上揭意旨指出具體事由
    ，或形式上雖已指出具體事由，然該事由縱使屬實，亦不足
    以認為原判決有何不當或違法者（例如：對不具有調查必要
    性之證據，法院未依聲請調查亦未說明理由，或援用證據不
    當，但除去該證據仍應為同一事實之認定），皆難謂係具體
    理由，俾與第二審上訴制度旨在請求第二審法院撤銷、變更
    第一審不當或違法之判決，以實現個案救濟之立法目的相契
    合，並節制濫行上訴（最高法院97年度台上字第892 號判決
    意旨參照）。是以上訴人之上訴書狀或補提之上訴理由書，
    雖有敘述上訴理由，惟所指判決不當、違法情形並未實際上
    存在或所指判決不當、違法情形未足以構成撤銷原判決之理
    由，即與未敘述具體理由無異（最高法院71年台上字第2364
    號判例意旨參照），其所為上訴，即不符合上訴之法定要件
    。
二、上訴人即被告何隆進因犯駕駛動力交通工具肇事，致人受傷
    而逃逸，累犯，經原審判處有期徒刑10月。被告不服提起上
    訴，略以：被告因一時情急，來不及思慮乃順勢而離開，被
    告並不知被害人已報案之情況下，內心深感不安乃前去投案
    ，如以被告並不知被害人已報案之情況下而去自白犯罪，且
    願受法律之制裁之情形以觀，此乃符合自首之態樣，如不能
    被認為自首，則亦有顯可憫恕之酌量減輕之適用，佐以被告
    現仍有正常之工作及家庭需照顧，且坦承不諱，又智識水平
    不高，且又與對方和解；再者，復秉於防免「短期自由刑」
    之弊害，懇請高抬貴手，從輕發落，以啟自新，實感德便云
    云。
三、按自首以對於未發覺之罪投案而受裁判為要件，如案已發覺
    ，則被告縱有投案陳述自己犯罪之事實，亦祇可謂為自白，
    不能認為自首( 最高法院26年上字第484 號著有判例) 。又
    刑法第62條所謂自首，係以犯人在犯罪未發覺前，向該管公
    務員自承犯罪，而受法律之裁判為要件；所謂「發覺」，係
    指有偵查犯罪職權之公務員已知悉犯罪事實與犯罪人而言，
    且非以確知其人犯罪無誤為必要，如對其發生嫌疑時，即得
    謂為已發覺（最高法院72年臺上字第641 號判例意旨參照）
    。
四、查警方因被告肇事逃逸，致被害人高銘遠車倒地，受有顏面
    多處撕裂傷、挫擦傷、頭部外傷、軀幹肢體挫擦傷、多處牙
    齒斷裂之傷害，被害人高銘遠記下肇事對方之車牌YT-1 619
    號，並由同行之朋友打電話報警，經警員查覺該車主為被告
    ，乃於99年3 月8 日23時20分至被告戶籍地即高雄縣岡山鎮
    ○○○路29號查訪，惟因被告當時不在家而未遇，嗣警方循
    線聯絡車主即被告能策動出面說明，此有警員職務報告附卷
    可稽，並有被告之警詢筆錄可按，並經被害人高銘遠於警詢
    供證在卷( 見警卷第2 、5 、8 頁) ，準此，警方經被害人
    高銘遠之報案後，業已發覺車主即被告何隆進揆涉有嫌疑，
    換言之，即已知悉犯罪事實與犯罪人為被告何隆進，再參之
    被告於偵查中亦自陳：因為伊沒有駕照，所以害怕趕快跑走
    ，後來伊良心不安就出來投案等語（見偵查卷第11頁) ，是
    揆之上開判例意旨，被告應無自首之可言。被告上訴意旨，
    以被告並不知被害人已報案之情況下而去自白犯罪，且願受
    法律之制裁之情形以觀，此乃符合自首之態樣云云，自非可
    取，無從動搖原審判決之結論，不得認為已提出具體之上訴
    理由。
五、關於刑之量定，係實體法上賦予法院得為自由裁量之事項，
    倘其未有逾越法律所規定之範圍，或濫用其權限，即不得任
    意指摘為違法（最高法院75年台上字第7033號判例意旨參考
    ）。且在同一犯罪事實與情節，如別無其他加重或減輕之原
    因，下級審量定之刑，亦無過重或失輕之不當情形，則上級
    審法院對下級審法院之職權行使，原則上應予尊重（最高法
    院85年度台上字第2446號判決意旨參考）。
六、又本件被告犯上開之罪，有累犯加重其刑之適用，是原判決
    審酌被告肇事後未下車察看並對被害人為必要之救護，即逕
    行駕車逃逸，枉顧被害人之安危，恐致被害人錯失救治良機
    ，行為誠屬不該；兼衡酌其智識程度為國中肄業，思慮容有
    未週，已於偵查及原審審理時坦承犯行，足認其尚有悔意，
    與被害人業已達成和解，有和解書1 紙附卷足稽等一切情狀
    ，量處如上開所示之刑，以資懲儆。業已斟酌關於刑法第57
    條科刑之一切情狀，在適法範圍內行使裁量權，予以量刑，
    核無量刑瑕疵或違背法令不當之情形；被告上訴意旨仍以請
    能從輕發落等情，指摘原判決不當，自非可取；且未指摘原
    判決關於適用法律及量刑等項，有何具體違法或不當之處。
七、綜上所述，本院審酌上情，認原審依被告之自白，依簡式審
    判程序，並斟酌全辯論意旨及調查證據之結果，予以論罪科
    刑，於判決內已具體說明論科之理由，及其憑以認定之證據
    ，客觀上並無何違法或不當之處，量刑尚屬妥適。被告上訴
    意旨所陳，經核並未依據卷內既有訴訟資料，具體指出或表
    明原判決有何採證、認事、用法等足以影響判決本旨之不當
    或違法之理由，僅以上情自為有利之主張，並未具體指摘原
    判決有如何採證、認事、用法等違反經驗法則之不當或違法
    ，而足以影響判決本旨，應認未符合具體理由之要件，揆諸
    前揭說明，其上訴亦不合法律上之程式。
八、爰依刑事訴訟法第367 條前段、第372 條，不經言詞辯論，
    逕為判決如主文。
中    華    民    國    99    年    11    月    30    日
                  刑事第九庭    審判長法  官    莊秋桃
                                      法  官    范惠瑩
                                      法  官    田平安
以上正本證明與原本無異。
如不服本判決應於收受本判決後10日內向本院提出上訴書狀，其
未敘述上訴理由者，並得於提起上訴後10日內向本院補提理由書
狀（均須按他造當事人之人數附繕本）「切勿逕送上級法院」。
中    華    民    國    99    年    11    月    30    日
                                      書記官    馬蕙梅

司法院資訊處製作；財團法人民間司法改革基金會備份。
